【裁判字號】    99,易,435
【裁判日期】    990730
【裁判案由】    竊盜
【裁判全文】
臺灣雲林地方法院刑事協商判決
                                       99年度易字第435號
公  訴  人  臺灣雲林地方法院檢察署檢察官
被      告  丁○○
指定辯護人  本院公設辯護人  丙○○
上列被告因竊盜案件，經檢察官提起公訴（99年度偵字第3432號
），並聲請進行協商程序，本院認為適當，同意改進行協商程序
而為判決如下：
    主  文
丁○○犯竊盜罪，累犯，處有期徒刑肆月，扣案之機車鑰匙壹串
沒收之；又犯攜帶兇器竊盜罪，累犯，處有期徒刑柒月，扣案之
活動扳手壹支沒收之。應執行有期徒刑玖月，扣案之機車鑰匙壹
串、活動扳手壹支均沒收之。
    事實及理由
一、犯罪事實：
    丁○○前因竊盜案件，經本院以94年度易字第40號判決判處
    有期徒刑6 月，緩刑2 年確定，嗣復經本院裁定撤銷緩刑確
    定。又因竊盜案件，經臺灣嘉義地方法院以95年度易字第63
    8 號判決判處竊盜11罪，應執行有期徒刑3 年確定；繼因竊
    盜案件，經同院以96年度易字第161 號判決判處有期徒刑5
    月確定；復因施用第一級毒品案件，經同院以95年度訴字第
    833 號判決判處有期徒刑7 月確定，嗣上開14罪，經同院以
    96年度聲減字第1486號裁定減刑，並定應執行有期徒刑2 年
    確定。再因竊盜案件，經同院以96年度易字第28號判決判處
    有期徒刑10月確定，嗣經同院以97年度聲減字第52號裁定減
    為有期徒刑5 月確定，經與上開有期徒刑2 年接續執行，於
    民國98年2 月10日縮短刑期執行完畢（構成累犯）。詎其仍
    不知悔改，竟基於竟圖為自己不法所有之各別犯意，分別為
    下列竊盜行為：
  (一)於99年7 月6 日凌晨2 時許，在雲林縣北港鎮○○路16號甲
    ○○住處前，見甲○○所使用之車牌號碼736-PZC 號輕型機
    車停放該處，竟持自備鑰匙1 串啟動該機車電門，以此方式
    竊取該機車得手，供己代步之用。
  (二)於99年7 月12日下午2 時許，騎乘上開竊得之機車行經雲林
    縣水林鄉○○路129 號乙○○經營之鐵工廠，見該工廠側門
    未關，即攜帶客觀上足對人身安全產生危害之兇器活動扳手
    1 支自該處侵入工廠內（無故侵入他人建築物部分，未據告
    訴），並以上開扳手拆卸乙○○所持有之工業用大型馬達1
    顆，繼利用工廠內之手推車1 部載運而竊取得手。然其尚未
    將該馬達1 顆運離工廠，即於同日下午3 時10分許，為警當
    場查獲，並扣得供其行竊上開機車所用之機車鑰匙1 串及行
    竊上開馬達所用之活動扳手1 支。
二、證據名稱：
  (一)被告丁○○於警詢、檢察官偵訊及本院訊問時之自白。
  (二)證人即被害人甲○○於警詢之證述。
  (三)證人即告訴人乙○○於警詢之證述。
  (四)扣案之機車鑰匙1串及活動扳手1支。
  (五)贓物認領保管單2紙。
  (六)雲林縣警察局車輛尋獲電腦輸入單1紙。
  (七)雲林縣警察局北港分局搜索及扣押筆錄1份。
  (八)蒐證照片5張。
三、本案經檢察官與被告、辯護人於審判外達成協商之合意，且
    被告已認罪，其合意內容為：被告丁○○犯竊盜罪，累犯，
    處有期徒刑4 月，扣案之機車鑰匙壹串沒收之；又犯攜帶兇
    器竊盜罪，累犯，處有期徒刑7 月，扣案之活動扳手1 支沒
    收之。應執行有期徒刑9 月，扣案之機車鑰匙1 串、活動扳
    手1 支均沒收之。
四、應適用之法條：刑事訴訟法第455 條之2 第1 項、第455 之
    4 第2 項、第455 條之8 ，刑法第320 條第1 項、第321 條
    第1 項第3 款、第47條第1 項、第38條第1 項第2 款、第51
    條第5款，刑法施行法第1 條之1第1項、第2項前段。
五、協商判決原則上不得上訴。但有刑事訴訟法第455 條之4第1
    項第1 款「於本訊問程序終結前，被告撤銷協商合意或檢察
    官撤回協商聲請者」；第2 款「被告協商之意思非出於自由
    意志者」；第4 款「被告所犯之罪非第455 條之2 第1 項所
    定得以協商判決者」；第6 款「被告有其他較重之裁判上一
    罪之犯罪事實者」；第7 款「法院認應諭知免刑或免訴、不
    受理者」情形之一，或協商判決違反同條第2 項「法院應於
    協商合意範圍內為判決；法院為協商判決所科之刑，以宣告
    緩刑或2 年以下有期徒刑、拘役或罰金為限」等規定者（以
    上均簡稱但書情形）外，不在此限（即有但書情形，依法仍
    得上訴）。
六、本件如得上述但書情形，且不服本判決時，得自收受判決送
    達之日起10日內，向本院提出上訴狀（須附繕本），上訴於
    第二審法院。
本案經檢察官魏偕到庭執行職務。
中    華    民    國    99    年    7     月    30    日
                  刑事第六庭    法  官  黃楹榆
以上正本證明與原本無異。
                                書記官  高培馨
中    華    民    國    99    年    7     月    30    日
附錄本案論罪科刑法條：
刑法第320 條
意圖為自己或第3 人不法之所有，而竊取他人之動產者，為竊盜
罪，處5 年以下有期徒刑、拘役或5 百元以下罰金。
意圖為自己或第3 人不法之利益，而竊佔他人之不動產者，依前
項之規定處斷。
前2項之未遂犯罰之。
刑法第321條
犯竊盜罪而有左列情形之一者，處6 月以上、5 年以下有期徒刑
：
  一、於夜間侵入住宅或有人居住之建築物、船艦或隱匿其內而
      犯之者。
  二、毀越門扇、牆垣或其他安全設備而犯之者。
  三、攜帶兇器而犯之者。
  四、結夥3人以上而犯之者。
  五、乘火災、水災或其他災害之際而犯之者。
  六、在車站或埠頭而犯之者。
前項之未遂犯罰之。

司法院資訊處製作；財團法人民間司法改革基金會備份。
